Inventaris van het archief van het Ministerie van Arbeid: Afdeling Volksgezondheid; Ministerie van Binnenlandse Zaken: Afdeling Volksgezondheid; Ministerie van Sociale Zaken: Afdeling Volksgezondheid, (1902) 1918-1950 (1976)
Nationaal Archief, Den Haag
- TAAKUITVOERING, 3
  - Specifieke voorzieningen, 3.2
    - Zaken betreffende de drankbestrijding en uitvoering Drankwet, 3.2.7
      - Uitvoering, 3.2.7.2
        - Stukken betreffende de behandeling van een voorstel tot herziening van de strafrechterlijke vervolging ingevolge de Drankwet, 1939-1940.; 2445; 1 omslag
        - Stukken betreffende het onderzoek naar de toevoeging van mengmiddelen aan gedistilleerd om het drinken van brandspiritus te voorkomen, 1939-1940.; 2446; 1 omslag
        - Stukken betreffende de toepassing van de Drankwet in verband met de bijzondere toestanden (oorlogstijd), 1940-1945.; 2447; 1 omslag
        - Stukken betreffende de advisering aan de burgemeester en wethouders van Rotterdam met betrekking tot de afdracht van hotelvergunningen- en verlofrecht door vergunninghouders te Rotterdam wiens bedrijf tijdens het bombardement verloren is gegaan, 1941.; 2448; 1 omslag
        - Stukken betreffende de behandeling van een verzoek van de Vakgroep Detailhandel in Alcoholhoudende- en Alcoholvrije Dranken inzake de exploitatie van slijtvergunningen van detailhandelaars door distillateurs, 1943.; 2449; 1 omslag
        - Stukken betreffende de behandeling van een verzoek van het Nederlandse Beheersinstituut inzake het beheer van drankwetvergunningen van Duitsers en NSB-ers, 1946.; 2450; 1 omslag
        - Stukken betreffende de behandeling van een vraag van de gemeente De Werken en Sleeuwijk of een drankvergunning overgeschreven mag worden op een stiefkind, 1946.; 2451; 1 omslag
        - Stukken betreffende het onderzoek naar de verstrekking van sterke drank aan militairen, 1946-1947.; 2452; 1 omslag
        - Circulaires voor de burgemeester en wethouders in de gemeenten waar evacuaties van vergunningsbedrijven plaats hebben gehad met verzoeken om informatie omtrent de huidige verblijfplaats van de vergunning- en verlofhouders, 1947.; 2453; 1 omslag
        - Stukken betreffende de instelling, samenstelling en ontbinding van de Adviescommissie inzake het Alcoholvraagstuk, met hiaten., 1947-1953.; 2454; 1 omslag
        - Stukken betreffende het onderzoek naar de opheffing van de quotering van gedistilleerd naar aanleiding van een voorstel van de minister van Landbouw, Visserij en Voedselvoorziening, 1948.; 2455; 1 omslag
        - Stukken betreffende de behandeling van de kwestie omtrent de wederopbouw van lokaliteiten waarvoor een vergunning volgens de Drankwet wordt verleend, 1949.; 2456; 1 omslag
        - Stukken betreffende de behandeling van de kwestie omtrent de verlening van drankvergunningen op vliegvelden, 1949-1950.; 2457; 1 omslag
        - Ontwerp van wet van de Belgische drankwetgeving (zittingsjaar 1930-1931), z.d.; 2458; 1 stuk
    - Ziekenhuiswezen, 3.2.8
      - Stukken betreffende het onderzoek naar een minder kostbare wijze van voorziening in ziekenverpleging in de gemeente Vlissingen, dan door de bouw van een nieuw ziekenhuis of verbouw van het bestaande ziekenhuis, 1927.; 2459; 1 omslag
      - Stukken betreffende de totstandkoming van veiligheidsvoorschriften voor bewaarplaatsen van röntgenfilms op nitro-cellulosebasis in rijksziekenhuizen, 1930-1936.; 2460; 1 omslag
      - Stukken betreffende het onderzoek naar de kosten van ziekenhuisverpleging en de mogelijkheid om noodlijdende gemeenten gelden ter beschikking te stellen om controle op de verpleging van armlastige patiënten uit te oefenen, 1936.; 2461; 1 omslag
      - Stukken betreffende de behandeling van een verzoek van het Homeopathisch Ziekenhuis te Utrecht om subsidie, 1937-1939.; 2462; 1 omslag
      - Stukken betreffende het onderzoek naar een eventuele organisatie op het gebied van de controle op ziekenhuisverpleging, 1937-1940.; 2463; 1 pak
      - Stukken betreffende het onderzoek naar te nemen controlemaat-regelen ten behoeve van de verpleging in particuliere rust- en verpleeghuizen, 1937-1947.; 2464; 1 omslag
      - Stukken betreffende de totstandkoming van een besluit van de secretaris-generaal inzake het ziekenhuiswezen (Ziekenhuisbesluit 1943), alsmede daaruit voortvloeiende uitvoeringsbesluiten, 1941-1943.; 2465; 1 omslag
      - Stukken betreffende de totstandkoming van een overeenkomst tussen het Homeopathisch Ziekenhuis te Utrecht en het Rijkshospitaal te Utrecht, 1942-1945.; 2466; 1 omslag
      - Jaarverslagen van het Rijks Hospitaal te Den Haag en Amersfoort over het jaar 1944, 1944-1945.; 2467; 1 omslag
      - Stukken betreffende de controle op de ziekenhuisverpleging en -behandeling in verband met de herverzekering, 1947-1948.; 2468; 1 omslag
      - Beschouwing van de Geneeskundig Hoofdinspecteur over een ziekenhuisplan voor Nederland, met geleidebrief, 1948.; 2469; 1 omslag
      - Ingekomen nota van het hoofd van de afdeling Bijzondere Gebouwen van het Ministerie van Wederopbouw en Volkshuisvesting inzake de taak van het Ziekenhuisbureau, met geleidebrief, 1948.; 2470; 1 omslag
      - Rapport van de Studiecommissie voor Ziekenhuisbouw betreffende de reis naar Zweden en Zwitserland ter bestudering van de moderne ziekenhuisbouw, met geleidebrieven, 1948.; 2471; 1 omslag
      - Verslag van de werkzaamheden van de Commissie ter Behartiging van Paediatrische Belangen bij Ziekenhuisbouw, 1948.; 2472; 1 stuk
      - Stukken betreffende de instelling en opheffing van de Raad van Bijstand voor het Academisch Ziekenhuis te Leiden, 1948, 1956.; 2473; 1 omslag
      - Stukken betreffende de bemiddeling tussen de Stichting "Het Nederlandse Ziekenhuiswezen" en de Vereniging van Katholieke Ziekenhuizen inzake de totstandkoming van de samenwerking tussen beiden, 1949-1951.; 2474; 1 omslag
      - Register van ziekeninrichtingen in Nederland, z.d.; 2475; 1 band
  - Taken verband houdende met de Woningwet en huisvesting, 3.3
    - Stukken betreffende de verlening van subsidie aan het bestuur van het Nederlands Instituut voor Volkshuisvesting en Stedebouw, 1920-1927.; 2476; 1 omslag
    - Stukken betreffende de advisering van het Ministerie van Binnenlandse Zaken en Landbouw omtrent het beroep ingesteld door Burgemeester en Wethouders van Katwijk tegen het besluit van Gedeputeerde Staten van Zuid-Holland van 3/7 oktober 1927 (no. 91) waarbij aan Burgemeester en Wethouders van Katwijk verlof is geweigerd tot het stichten van woningen op het kadastraal perceel, gemeente Katwijk, sectie A, no. 10467, nabij de begraafplaats aldaar, 1928.; 2477; 1 omslag
    - Stukken betreffende de advisering van het Ministerie van Binnenlandse Zaken omtrent het ontwerp van de Staatscommissie (ingesteld bij Koninklijk Besluit van 16-02-1938, no. 25) voor de herziening van de Woningwet, 1940.; 2478; 1 omslag
    - Stukken betreffende het voordragen van een vertegenwoordiger van de Geneeskundige Inspectie tot lid van de Voorlopige Raad voor de Volkshuisvesting, 1946-1947.; 2479; 1 omslag
- COMMISSIES, 4
  - Commissie van Advies voor de Geneesmiddelenvoorziening, 4.1
    - Notulen van vergaderingen van de Commissie van Advies voor de Geneesmiddelenvoorziening, 1917-1918.; 2480; 1 omslag
    - Correspondentie van de Commissie van Advies voor de Geneesmiddelenvoorziening met derden, 1917-1919.; 2481-2485; 4 omslagen en 1 pak
      - No. 1: Gebrek aan geneesmiddelen, alsmede duurte en invoer van geneesmiddelen, 1917-1919, 2481
      - No. 2: Vervanging van geneesmiddelen; noodformulieren, 1918, 2482
      - No. 4: Geneeskrachtige planten, 1917-1919, 2483
      - No. 5: Clandestiene handel en distributie, 1917-1919, pak, 2484
      - No. 6: Fabricatie van geneesmiddelen in Nederland, 1917-1918, 2485
    - Uitgaande stukken van de Commissie van Advies voor de Geneesmiddelenvoorziening, 1917-1919.; 2486-2487; 2 omslagen
      - No. 1, 1917-1919, 2486
      - No. 5, 1917-1919, 2487
    - Agenda van stukken ingekomen bij de Commissie van Advies voor de Geneesmiddelenvoorziening, 1917-1919.; 2488; 1 deel
    - Agenda van uitgaande stukken van de Commissie van Advies voor de Geneesmiddelenvoorziening, 1917-1919.; 2489; 1 deel
  - Overige commissies, 4.2
    - Stukken betreffende werkzaamheden van de Commissie voor de Volledige Tandprothese, 1927.; 2490; 1 omslag
    - Stukken betreffende de instelling en werkzaamheden van de Commissie van Advies inzake het onderzoek naar de wenselijkheid en de wijze van toezicht op de noodzaak en de duur van verpleging in ziekenhuizen (Commissie Controle Ziekenhuisverpleging), 1936-1937.; 2491; 1 omslag
    - Stukken betreffende de instelling, werkzaamheden en opheffing van de Commissie tot onderzoek van de grondslag voor de berekening van het vergunningsrecht bedoeld in artikel 23 van de Drankwet, 1936-1939.; 2492; 1 omslag
    - Stukken betreffende de werkzaamheden van de Commissie van Advies inzake Warenwetheffingen, 1937-1941.; 2493; 1 omslag
    - Stukken betreffende de instelling, werkzaamheden en opheffing van de Commissie tot herziening van de Drankwet met bijbehorende subcommissies, 1938-1941.; 2494; 1 pak
    - Stukken betreffende de Examencommissie voor Tandtechnici, 1939-1940.; 2495-2496; 2 omslagen
      - Vergaderstukken van de examencommissie voor de tandtechnici, 1939-1940, 2495
      - De totstandkoming van het rapport van de examencommissie voor de tandtechnici, 1940, 2496
    - Stukken betreffende de instelling, samenstelling en werkzaamheden van de Commissie van Advies inzake de Rechtspositie van het personeel van de keuringsdiensten van waren (Commissie Van Heuven), 1946-1950.; 2497; 1 omslag
    - Stukken betreffende de benoeming en ontslag van leden van, alsmede werkzaamheden van de Melkstandaardisatiecommissie, 1947-1952.; 2498; 1 omslag
    - Stukken betreffende de Commissie voor Blindenvraagstukken, 1948-1949.; 2499-2500; 2 omslagen
      - Vergaderstukken van de Subcommissie Vakopleiding en Plaatsing van de Commissie voor Blindenvraagstukken, 2499
      - Vergaderstukken van de Subcommissie inzake de Sociale Voorzieningen van de Commissie voor Blindenvraagstukken, 2500
    - Notulen van vergaderingen van de Adviescommissie inzake het Alcoholvraagstuk, 1948-1950.; 2501; 1 omslag